【裁判字號】    92,訴,1480
【裁判日期】    921110
【裁判案由】    搶奪
【裁判全文】
臺灣高雄地方法院刑事判決                        九十二年度訴字第一四八號
    公  訴  人  臺灣高雄地方法院檢察署檢察官
    被      告  丙○○
右列被告因搶奪案件，經檢察官提起公訴（九十二年度偵字第五二四０號），本院判
決如左：
    主  文
丙○○共同連續意圖為自己不法之所有，而搶奪他人之動產，處有期徒刑壹年陸月。
    事  實
一丙○○與十八歲以上未滿二十歲之友人乙○○（業經本院另案判決）共同基於意圖
  為自己不法所有之概括犯意聯絡，連續為下列行為：(一)於民國九十一年九月十九日
  清晨五時四十分許，由丙○○駕駛一輛不詳車牌號碼之自用小客車搭載乙○○，在
  高雄縣市地區尋找行搶之作案目標，行經高雄市○○區○○路與南屏路口時，見陳
  江河騎乘機車後載丁○○○，遂由丙○○將上開自用小客車駛近丁○○○左側，由
  乙○○搖下前座右側車窗，趁丁○○○不備之際，伸手搶奪丁○○○背於肩上之皮
  包一個（內有礦泉水二瓶、雨傘一支、遙控器、藥盒各一個及眼鏡盒二個等物），
  致陳江河及丁○○○人車倒地，分別受有左臉頰、左手、左腳擦傷及左手淤青、左
  膝蓋擦傷等傷害（傷害部分未據告訴），得手後旋駕車加速逃逸。(二)於同日清晨五
  時四十五分許，行經同市○○區○○路時，見鐘玉玲獨自一人騎乘機車，復以相同
  手法搶奪鐘玉玲背於肩上之皮包一個（內有ＮＯＫＩＡ廠牌行動電話一支、國民身
  分證、駕駛執照、金融卡各一張、信用卡四張及現金新臺幣一百元等物），得手後
  旋駕車加速逃逸。嗣經丁○○○、鐘玉玲報案後，由警方依鐘玉玲遭搶之行動電話
  通聯紀錄（行動電話序號000000000000000號、插卡使用0000
  000000號行動電話門號）循線查獲上情。
二案經高雄市政府警察局移送臺灣高雄地方法院檢察署檢察官偵查起訴。
    理  由
一訊據被告丙○○矢口否認右揭犯罪事實，辯稱：伊曾向乙○○借過手機，也曾在早
  上打過電話給女友，但未和乙○○共同行搶，不知乙○○為何要害伊云云。經查：
(一)右揭被告駕車搭載乙○○，先駛近行搶目標之機車，再由乙○○搖下前座右側車窗
  ，趁機車騎士或後座乘客不備之際，自車窗伸手搶奪渠等肩上之皮包，得手後旋駕
  車逃逸，以此方式共同連續搶奪被害人丁○○○、鐘玉玲之皮包得逞之犯罪事實，
  業據共犯乙○○於警詢、偵查及本院九十二年度訴字第六六五號乙○○被訴強盜等
  案件（下稱本院另案）審理中均坦承不諱（九十二年一月二十九日警詢筆錄、九十
  二年四月二十四日偵訊筆錄、本院另案九十二年五月三十日、同年六月二十三日訊
  問筆錄參照），核與被害人丁○○○及鐘玉玲於警訊中指述之情節相符，並有高雄
  市政府警察局重大刑案通報單影本二紙附卷可稽。
(二)又被告及乙○○二人於案發當天清晨五時四十五分許搶得被害人鐘玉玲之皮包後，
  乙○○隨即於同日清晨五時五十分許至六時十三分許，以被害人鐘玉玲之行動電話
  （序號000000000000000號，插卡使用0000000000號行
  動電話門號）撥打000000000號色情電話三通；於同日清晨六時三十分許
  ，再取出被害人鐘玉玲上開行動電話門號之ＳＩＭ卡，換置其所有0000000
  000號行動電話門號之ＳＩＭ卡，用以撥打其女友溫淑雲使用之0000000
  000號行動電話門號；並於同日清晨六時三十二分許，將上開行動電話交給被告
  ，用以撥打被告之女友戊○○使用之0000000000號行動電話門號，嗣被
  告撥打完畢後，將上開行動電話交由乙○○處理，乙○○於同日將被害人鐘玉玲之
  行動電話門號ＳＩＭ卡丟棄，數日後再丟棄上開行動電話等情，亦據共犯乙○○於
  警詢及本院另案審理中供承在卷（九十二年一月二十九日警詢筆錄、本院另案九十
  二年五月三十日、同年六月二十三日訊問筆錄參照），並經證人即乙○○女友溫淑
  雲於警詢中證述：係使用其母劉秋蓮申辦之0000000000號行動電話門號
  等語（九十一年十一月二十八日警詢筆錄參照），及證人即被告女友戊○○於本院
  審理中證稱：係使用男友丙○○申辦之0000000000號行動電話門號等語
  （本院九十二年六月二十三日訊問筆錄參照），復有被害人鐘玉玲之行動電話通聯
  紀錄一份在卷足憑。
(三)參以本院囑託法務部調查局對被告施測謊鑑定，經該局以控制問題法及混合問題法
  實施測謊結果，認被告稱：其未去建工路搶人皮包，及被搶手機其未使用過，均呈
  情緒波動之反應，研判有說謊，此有該局九十二年八月二十九日調科南字第０九二
  六二三六四一六０號測謊報告書及測謊鑑定過程參考資料（含測謊同意書、測謊對
  象身心狀況調查表、測謊問卷內容題組、生理記錄圖、施測者專業資格證明、測謊
  程序說明）各一份附卷足憑。
(四)被告雖否認有與乙○○共同行搶，並於行搶後使用被害人鐘玉玲之行動電話撥打電
  話予女友戊○○之事實，惟查，證人戊○○於本院審理中證稱：未接過乙○○所撥
  打之電話等語（本院九十二年六月二十三日訊問筆錄參照），而被告亦於警詢中供
  稱：戊○○只知道有乙○○這麼一個人物而已等語（九十二年二月十三日警詢筆錄
  ），顯見乙○○與戊○○並不熟識，乙○○應非於清晨時分以被害人鐘玉玲之行動
  電話撥打電話予戊○○之人，益徵共犯乙○○前揭供述非虛，被告空言否認上開搶
  奪犯行，要無可採。
(五)至共犯乙○○於本院審理中到庭作證時，始翻異前詞，先證稱：那一天不是和丙○○去搶，是和我朋友去，和什麼朋友去忘記了等語（本院九十二年七月十一日訊問
  筆錄參照）；嗣於本院另案審理中復改稱：我有做，但不是和丙○○一起去做的，
  是和另一位朋友，是在外面認識的朋友，叫「阿明」等語（本院另案九十二年七月
  十八日訊問筆錄參照），且未能提供綽號「阿明」之人之真實姓名及年籍資料以供
  本院查證，此部分陳述顯係事後為迴護被告而憑空捏造之詞，自不足採。
(六)綜上論述，被告確有於右揭時地與乙○○共同行搶被害人丁○○○及鐘玉玲之皮包
  ，並於案發後隨即使用二人行搶所得贓物即被害人鐘玉玲之行動電話之事實無訛。
  本案事證明確，被告右揭連續搶奪犯行，應堪認定。
三核被告丙○○所為，係犯刑法第三百二十五條第一項之搶奪罪。其與共犯乙○○就
  上開犯行，有犯意之聯絡及行為之分擔，為共同正犯。被告先後二次搶奪犯行，時
  間緊接，方法相同，所犯係構成要件相同之罪，顯係基於概括犯意反覆為之，為連
  續犯，應依刑法第五十六條規定以一罪論，並依法加重其刑。爰審酌被告年輕力壯
  ，不思以合法途徑獲取財物，甫因強盜案件，經臺灣高等法院高雄分院判處有期徒
  刑七年六月確定，有臺灣高等法院被告全國前案紀錄表一份在卷足按，素行不佳，
  竟又夥同友人共同行搶，一日內連續犯下二起搶案，危害社會治安甚鉅，惡性非輕
  ，犯後猶飾詞卸責，顯無悔意等一切情狀，量處如主文所示之刑。
據上論結，應依刑事訴訟法第二百九十九條第一項前段，刑法第二十八條、第五十六
條、第三百二十五條第一項，判決如主文。
本案經檢察官甲○○到庭執行職務。
中      華      民      國    九十二    年     十一     月      十      日
                                  臺灣高雄地方法院刑事庭
                  審判長法  官 黃三友
                                            法  官 黃宗揚
                                            法  官 王雅苑
右正本證明與原本無異。
如不服本判決，應於判決送達後十日內，向本院提出上訴狀。
                                            書記官 黃琬婷
中      華      民      國    九十二    年     十一     月      十      日
附錄法條：
中華民國刑法第三百二十五條
(普通搶奪罪)
意圖為自己或第三人不法之所有，而搶奪他人之動產者，處六月以上五年
以下有期徒刑。


司法院資訊處製作；財團法人民間司法改革基金會備份。
